臺灣臺北地方法院刑事判決　　　　　　　　　　　　　九十一年度易字第五一一號
　　公　訴　人　臺灣臺北地方法院檢察署檢察官
　　被　　　告　乙○○
　　　　　　　　丙○○
右列被告因傷害案件，經檢察官聲請簡易判決處刑（九十年度偵字第二○六六五號、
九十一年度偵字第一六九六號），本院改依通常程序審理判決如左：
    主      文
乙○○、丙○○傷害人之身體，乙○○處有期徒刑肆月，丙○○處拘役拾日，如易
科罰金，均以佰元折算壹日。
    事      實
一、乙○○與丙○○均為台北縣新店市○○○街一○一號之涵煙翠社區之住戶。民國
    九十年七月十八日二十時二十分許，雙方因在該社區停車問題發生口角，繼而徒
    手互毆。該社區值班警衛甲○○於警衛室之監視器中發現有二部車子在社區前後
    停於該社區良久，心覺有異而出外查看，看見丙○○壓在乙○○身上，二人掙扎
    糾抱在地，立即將二人拉開，要周、蘇二人離開。詎甲○○轉身欲回工作崗位時
    ，乙○○竟趁丙○○不備之際，以拳猛揮丙○○之臉部，致丙○○鼻樑骨折而大
    量流血。甲○○乃將丙○○護送至警衛室，惟乙○○隨即跟至警衛室，欲入內再
    行毆打丙○○，因被甲○○所擋，而未得逞。二人均因互毆受傷而至醫院驗傷，
    乙○○受有頭部外傷、左鼻部、左骨部、頸前部、枕後部及右前臂有多處挫傷及
    擦傷之傷害；丙○○則受有鼻骨骨折、腦部挫傷、鼻部及左眼眶挫傷，引發頭暈
    、鼻痛、鼻出血之傷害。
二、案經乙○○、丙○○訴由台北縣警察局新店分局移送台灣台北地方法院檢察署檢
    察官偵查起訴。
    理      由
一、訊據被告二人均坦承二人互相拉扯倒地之事實，惟被告乙○○辯稱：當時丙○○
    之妻楊金枝（已經公訴人不起訴處分）勒伊脖子，將伊扳倒在地，是他們夫婦毆
    打伊一人，不是伊與丙○○互毆，且當時若非丙○○開車擋住伊之車找伊挑釁，
    並對伊說些不堪入耳的話，就不會發生爭端云云。被告丙○○則辯稱：伊車在前
    ，何以後來乙○○之車會搶至前面，而乙○○既已將車停好，為何又將車開出來
    追伊，既然雙方已口角完畢，為何乙○○又擋住伊車門，將伊拉出云云。
二、本院勘驗該社區當時之監視錄影帶所見，因夜晚光線模糊、攝影地點較遠，又有
    路過汽車強光影響，對於本案糾紛發生情形及人員、車輛相關位置及動作均不清
    晰，無從得知本案發生經過之情形，雖當時另有丙○○之妻楊金枝在場，惟楊金
    枝與丙○○有夫妻之親，又與乙○○互控傷害（均不起訴），有偏頗之虞而不適
    任證人，故本院未予傳訊。惟被告二人確有互毆事實，除據證人甲○○到庭結證
    甚明，並有丙○○提出之天主教耕莘醫院及台北榮民總醫院診斷書各一紙、相片
    四張及乙○○提出之天主教耕莘醫院診斷書在卷可證，經核被告二人所受之傷，
    與證人甲○○所證之情節相符，均可採信，從而被告二人傷害之犯行明確，洵堪
    認定。
三、核被告二人所為，均犯刑法第三百七十七條第一項之傷害罪。爰審酌被告丙○○
    所受之傷較為嚴重，且被告乙○○於甲○○前來將二人拉開後，竟趁機又打丙○○，致丙○○鼻樑骨折流鼻血，甚且至警衛室，作勢欲再毆打丙○○，其犯罪情
    節較重，於本院審理中，二人均無悔意，尤以乙○○竟於法庭中咆哮指責本院及
    公訴人辦案不公，毫無悔意，其犯罪後態度欠佳等情，並參酌被告其餘犯罪之動
    機、目的、所受之刺激、手段、品行、智識程度、所生危害及犯罪後之態度等一
    切情狀，分別量處如主文所示之刑，並諭知易科罰金之折算標準，以資懲儆。
據上論斷，應依刑事訴訟法第二百九十九條第一項前段、第四百五十二條，刑法第二
百七十七條第一項、第四十一條第一項前段，罰金罰鍰提高標準條例第一條前段、第
二條前段判決如主文。
本案經檢察官侯少卿到庭執行職務。
中      華      民      國      九十一      年     七     月    十八    日
                                  臺灣臺北地方法院刑事第五庭
                                        法    官  劉  亭  柏
右正本證明與原本無異。
如不服本判決，應於判決送達後十日內，向本院提出上訴狀。
                                        書 記 官  羅  欣  宜
中      華      民      國      九十一      年     七     月    廿四    日
附錄本案論罪科刑所依據之法條全文：
刑法第二百七十七條
一傷害人之身體或健康者，處三年以下有期徒刑、拘役或一千元以下罰金。
二犯前項之罪、因而致人於死者，處無期徒刑或七年以上有期徒刑，致重傷者，處三
  年以上十年以下有期徒刑。
